臺灣彰化地方法院刑事判決　　　　　　 96年度訴字第845號
公　訴　人　臺灣彰化地方法院檢察署檢察官
被　　　告　戊○○
　　　　　　　　　　　（
選任辯護人　盧兆民律師
被　　　告　丁○○
選任辯護人　林偉超律師
上列被告等因違反毒品危害防制條例案件，經檢察官提起公訴（
96年度偵字第2700號、第2701號、第5367號），暨移送併案審理
（96年度偵字第5367號），本院判決如下：
    主  文
戊○○施用第一級毒品，累犯，處有期徒刑捌月，減為有期徒刑
肆月，扣案如附表八編號九所示之物沒收；又施用第二級毒品，
累犯，處有期徒刑陸月，減為有期徒刑月，扣案如附表八編號
十所示之物沒收；又販賣第一級毒品，累犯，處有期徒刑拾年，
如附表七編號一所示之販賣第一級毒品海洛因所得沒收，如全部
或一部不能沒收時，以其財產抵償之；又共同販賣第一級毒品，
累犯，處有期徒刑拾陸年，扣案如附表八編號一所示之物沒收銷
燬之，扣案如附表八編號二、五至八所示之物均沒收之，如附表
七編號三所示之販賣第一級毒品海洛因所得與丁○○連帶沒收，
如全部或一部不能沒收時，以其二人財產抵償之；又販賣第二級
毒品，累犯，處有期徒刑柒年肆月，如附表七編號二所示之販賣
第二級毒品甲基安非他命所得沒收，如全部或一部不能沒收時，
以其財產抵償之；又共同販賣第二級毒品，累犯，處有期徒刑捌
年陸月，扣案如附表八編號三所示之物沒收銷燬之，扣案如附表
八編號四、七、八所示之物均沒收之，如附表七編號四所示之販
賣第二級毒品甲基安非他命所得與丁○○連帶沒收，如全部或一
部不能沒收時，以其二人財產抵償之；又所犯如附表五所示之轉
讓第一級毒品罪，均累犯，各應處如附表五所示之刑，各減為如
附表五所示之刑；又所犯如附表六所示之明知為禁藥而轉讓罪，
均累犯，各應處如附表六所示之刑，各減為如附表六所示之刑。
應執行有期徒刑貳拾年，扣案如附表八編號一、三所示之物均沒
收銷燬之，扣案如附表八編號二、四、五至十所示之物均沒收之
，如附表七編號一、二所示之販賣第一、二級毒品所得均沒收，
如全部或一部不能沒收時，以其財產抵償之，如附表七編號三、
四所示之販賣第一、二級毒品所得均與丁○○連帶沒收，如全部
或一部不能沒收時，以其二人財產抵償之。
丁○○共同販賣第一級毒品，處有期徒刑拾伍年陸月，扣案如附
表八編號一所示之物沒收銷燬之，扣案如附表八編號二、五至八
所示之物均沒收之，如附表七編號三所示之販賣第一級毒品海洛
因所得與戊○○連帶沒收，如全部或一部不能沒收時，以其二人
財產抵償之；又共同販賣第二級毒品，處有期徒刑捌年，扣案如
附表八編號三所示之物沒收銷燬之，扣案如附表八編號四、七、
八所示之物均沒收之，如附表七編號四所示之販賣第二級毒品甲
基安非他命所得與戊○○連帶沒收，如全部或一部不能沒收時，
以其二人財產抵償之。應執行有期徒刑拾捌年拾月，扣案如附表
八編號一、三所示之物均沒收銷燬之，扣案如附表八編號二、四
、五至八所示之物均沒收之，如附表七編號三、四所示之販賣第
一、二級毒品所得均與戊○○連帶沒收，如全部或一部不能沒收
時，以其二人財產抵償之。
    犯 罪 事 實
一、戊○○前於民國（下同）80年間因竊盜案件，經本院以80年
    度訴字第213號刑事判決判處有期徒刑2年，緩刑4年確定，
    詎其於緩刑期間，又因違反肅清煙毒條例、麻醉藥品管理條
    例等案件，經臺灣高等法院臺中分院以84年度上訴字第100
    號刑事判決判處有期徒刑3年6月、6月，應執行有期徒刑3年
    8 月確定，上開竊盜案件之緩刑宣告因而被撤銷，2案接續
    執行，於86年8月5日假釋出獄，迄89年12月19日縮短刑期假
    釋期滿，未經撤銷其假釋而視為業已執行完畢。再於93年間
    ，因竊盜案件，經本院以93年度簡上字第131號刑事判決判
    處有期徒刑8月確定，於94年8月4日入監服刑，迄95年4月3
    日縮短刑期執行完畢。
二、戊○○前因施用毒品案件，經本院以92年度毒聲字第1283號
    裁定移送觀察、勒戒後，認有繼續施用毒品之傾向，經檢察
    官聲請，由本院以92年度毒聲字第1608號裁定移送戒治處所
    施予強制戒治1年，嗣經施以強制戒治滿3月後，其成效經評
    定合格，無繼續戒治必要，經本院以93年度毒聲字第87號裁
    定停止戒治，所餘戒治期間付保護管束，迄93年7月12日保
    護管束期滿，未經撤銷其停止戒治，而視為業已執行期滿，
    並經檢察官於93年8月11日以93年度戒毒偵字第265號為不起
    訴處分確定。詎其仍不知悔改，於強制戒治執行完畢釋放後
    5年內，復基於施用第一級毒品海洛因之犯意，於96年3月12
    日，在其位於彰化縣彰化市○○里○○路485巷44號之住處
    ，以將第一級毒品海洛因摻水置放於注射針筒中，注射於手
    臂之方式，施用第一級毒品海洛因1次；另基於施用第二級
    毒品甲基安非他命之犯意，於96年3月12日，在其上開住處
    ，以將第二級毒品甲基安非他命置放於玻璃吸食器內，外用
    火加以燒烤使成氣體後吸食之方式，施用第二級毒品甲基安
    非他命1次。
三、又戊○○（綽號阿寶、叔啊）、丁○○（綽號嬸啊）均明知
    海洛因、甲基安非他命為毒品危害防制條例第2條第2項第1
    款所列管之第一、二級毒品，不得非法持有、販賣。戊○○
    竟於94年6、7月間，分別基於販賣第一級毒品海洛因、第二
    級毒品甲基安非他命以營利之集合犯包括一罪犯意，由甲○○及庚○○以其等所持用之行動電話與戊○○聯繫欲購買毒
    品之種類、數量、金額，並約定交易時、地後，於附表一、
    二所示之時間，由戊○○攜同約定之毒品至如附表一、二所
    示之約定地點，以一手交錢一手交貨之方式，分別販賣如附
    表一所示之海洛因予甲○○及如附表二所示之甲基安非他命
    予庚○○。嗣戊○○於94年8月4日因竊盜案件入監執行，詎
    其服刑期滿出獄後，仍不知悔改，另與其妻丁○○共同基於
    反覆實施販賣第一級毒品海洛因、第二級毒品甲基安非他命
    以營利之集合犯包括一罪之犯意聯絡，自95年8月間起至96
    年3月13日為警逮捕前某日止，由戊○○、丁○○一同透由
    丙○○（綽號大頭，另由本院另案審理中）向林連只（綽號
    姐仔，另由檢察官另案偵辦中），或2人自行向林連只，以
    第一級毒品海洛因1錢（3.75公克）新臺幣（下同）2萬8 千
    元、第二級毒品甲基安非他命1錢1萬元之價格，分別販入數
    量各一錢之第一級毒品海洛因、第二級毒品甲基安非他命多
    次後（95年12月前均係透由丙○○向林連只販入毒品，且每
    販入1錢毒品需給付2千元酬庸予丙○○），復將販入之第一
    級毒品海洛因與葡萄糖以不詳比例混合後，並將第一級毒品
    海洛因、第二級毒品甲基安非他命各自分裝至夾鏈袋內，由
    戊○○以所持用門號0000000000號行動電話與欲購買毒品者
    聯繫（即附表三編號一部分），或俟欲購買毒品者撥打戊○○所持用門號0000000000號予戊○○、丁○○聯繫，並議妥
    購買毒品之種類、數量、金額、時間、地點後，由戊○○、
    丁○○自行或由2人共同攜帶約定數量之第一級毒品海洛因
    或第二級毒品甲基安非他命至約定地點交付予購買毒品者，
    並向購買毒品者收取價金；戊○○、丁○○即共同以上開方
    式，分別於如附表三、四所示之時間、地點，販賣如附表三
    、四所示金額之第一級毒品海洛因及第二級毒品甲基安非他
    命予如附表三、四所示之購買毒品者。共計戊○○上開自行
    ，或與丁○○共同販賣第一、二級毒品所得各詳如附表七所
    示（附表一至四所示之購買毒品者，所涉施用毒品部分，均
    經檢察官另案偵辦）。
四、再戊○○明知海洛因及甲基安非他命除各為毒品危害防制條
    例所列管之第一、二級毒品外，甲基安非他命並業經行政院
    衛生署明令公告列為禁藥管理，均不得非法持有、轉讓，竟
    仍基於轉讓第一級毒品海洛因之各別犯意，於附表五所示之
    時間、地點，分別無償轉讓第一級毒品海洛因予丙○○2次
    （淨重約分別為0.3公克及0.6公克）及壬○○3次（每次淨
    重約均為0.3公克）；另基於轉讓禁藥甲基安非他命之各別
    犯意，於附表六所示之時間、地點，分別無償轉讓禁藥甲基
    安非他命予庚○○施用1次（約2粒米大小，僅可施用1次之
    數量）及丙○○施用2次（每次淨重約為0.1公克）。
五、嗣因警對丙○○、林連只2人所持用之行動電話施以通訊監
    察，發現戊○○、丁○○2人亦涉有販賣第一、二級毒品之
    罪嫌，經警於96年3月13日上午11時30分許，持搜索票至其2
    人住處執行搜索，當場扣得欲供販賣而未及販出如附表八編
    號1所示之已分裝第一級毒品海洛因46小包、如附表八編號3
    所示之甲基安非他命1包；戊○○所有，已供販賣毒品所用
    如附表八編號5、6、7所示之物、預備供販賣毒品所用如附
    表八編號8所示之物；及戊○○所有，供其施用毒品所用如
    附表八編號9、10所示之物，復經警調閱其等所持用之00000
    00000號行動電話雙向通聯記錄比對，並傳訊相關證人指證
    後，因而循線查悉上情。
六、案經彰化縣警察局彰化分局移送臺灣彰化地方法院檢察署檢
    察官偵查起訴，暨移送併案審理。
    理  由
壹、有關證據能力部分
一、按被告以外之人於審判外之言詞或書面陳述，除法律有規定
    者外，不得作為證據，刑事訴訟法第159條第1項定有明文，
    此即學理上所稱「傳聞證據排除法則」。又被告以外之人於
    審判外之陳述，雖不符同法第159條之1至第159條之4之規定
    ，而經當事人於審判程序同意作為證據，法院審酌該言詞陳
    述或書面陳述作成時之情況，認為適當者，亦得為證據。當
    事人、代理人或辯護人於法院調查證據時，知有第159條第1
    項不得為證據之情形，而未於言詞辯論終結前聲明異議者，
    視為有前項之同意，同法第159條之5亦定有明文。而鑒於採
    用傳聞證據排除法則之重要理由之一，係因傳聞證據未經當
    事人之反對詰問予以覈實，若當事人願放棄對原供述人之反
    對詰問時，原則上即可承認該傳聞證據之證據能力，而揆諸
    我國刑事訴訟法第159條之5之立法理由，除參照前述傳聞證
    據排除法則之基本法理外，亦參考日本刑事訴訟法第326條
    之立法例，查日本刑事審判實務之運作，有關檢察官及被告
    均同意作為證據之傳聞書面材料或陳述，可直接援引該國刑
    事訴訟法第326條作為傳聞例外之法律依據，僅在檢察官與
    被告不同意之情況下，乃須根據其他傳聞例外規定俾以斟酌
    該等書面材料或陳述是否具有證據能力，在當事人間無爭執
    之案件中，傳聞證據基本上均可依據前引規定提出於法院使
    用；據此，我國刑事訴訟法第159條之5之適用應可作同上之
    解釋。查本件證人甲○○、庚○○、丙○○於警、偵訊中之
    證述及證人乙○○、己○○、辛○○於偵訊中之證述，固為
    被告以外之人在審判外之陳述，均屬傳聞證據，然除被告丁○○及其辯護人認證人庚○○於警、偵訊中之證述應不具證
    據能力外，其餘證人之證述被告2人及其等辯護人與公訴人
    均表示無意見等語，本院復審酌彼陳述作成時之情況，核無
    違法取證及證明力明顯過低之瑕疵，亦認為以之作為證據為
    適當，故依諸上開規定及說明，前揭證人等於警、偵訊中之
    證述（除證人庚○○於警、偵訊中之證述引為證明被告丁○○犯行之部分外）均無庸先行考量是否具有刑事訴訟法第15
    9條之1第2項、第159條之2、第159條之3等傳聞例外之情形
    ，而得逕依同法第159條之5之規定引為證據，合先敘明。
二、次按被告以外之人於檢察事務官、司法警察官或司法警察調
    查中所為之陳述，與審判中不符時，其先前之陳述具有較可
    信之特別情況，且為證明犯罪事實存否所必要者，得為證據
    ，刑事訴訟法第159條之2定有明文。所謂「前後陳述不符」
    之要件，應就前後階段之陳述進行整體判斷，以決定其間是
    否具有實質性差異，惟無須針對全部陳述作比較，陳述之一
    部分有不符，亦屬之。而所謂「較可信之特別情況」之情形
    ，亦應就前後陳述時之各種外部情況進行比較，以資決定何
    者外部情況具有可信性。若陳述係在特別可信之情況下所為
    ，則虛偽陳述之危險性即不高，雖係審判外陳述，或未經被
    告反對詰問，仍得承認其有證據能力。所稱「外部情況」之
    認定，例示如下：
    1.時間之間隔：陳述人先前陳述是在記憶猶新的情況下直接
      作成，一般與事實較相近，事後即可能因記憶減弱或變化
      ，致有不清晰或陳述不符之現象發生。
    2.有意識的迴避：由於先前陳述時被告未在場，是陳述人直
      接面對詢問警員所為陳述較為坦然；事後可能因陳述人對
      被告有所顧忌或同情，因而在被告面前較不願陳述不利被
      告之事實。
    3.受外力干擾：陳述人單獨面對檢察事務官或司法警察（官
      ）所為之陳述，程度上較少會受到強暴、脅迫、詐欺、利
      誘或收買等外力之影響，其陳述較趨於真實。若被告在庭
      或有其他成員參與旁聽時，陳述人可能會本能的作出迴避
      對被告不利之證述，或因不想生事乃虛構事實而為陳述。
    4.事後串謀：目擊證人對警察描述所目睹情形，因較無時間
      或動機去編造事實，客觀上亦較難認與被告間有勾串情事
      ，其陳述具有較可信性。但事後因特殊關係，雙方可能因
      串謀而統一口徑；或事後情況變化，兩者從原先敵對關係
      變成現在友好關係等情形，其陳述即易偏離事實而較不可
      信。
    5.警詢或檢察事務官偵查時，有無辯護人、代理人或親友在
      場：如有上開親誼之人在場，自可期待證人為自由從容之
      陳述，其證言之可信度自較高。
    6.警詢或檢察事務官所作之偵查筆錄記載是否完整：如上開
      筆錄對於犯罪之構成要件、犯罪態樣、加重減輕事由或起
      訴合法要件等事實或情況，均翔實記載完整，自可推定證
      人之陳述，與事實較為相近，而可信為真實。
    查本案證人庚○○於警詢中及本院審理時之證述，有前後部
    分陳述不符之情形，本院審酌證人庚○○於警詢中之證述，
    因距案發日較近，當時記憶較深刻，可立即反應所知，不致
    因時隔日久而遺忘案情；且較無來自被告或其他成員同庭在
    場之壓力而出於虛偽不實之指證，或故為迴護被告之機會，
    揆諸上開說明，應認其於警詢中所為之陳述，客觀上應具有
    較可信之特別情況，且亦為證明犯罪事實存否所必要，是依
    上揭規定，證人庚○○於警詢中之證言自有證據能力，被告
    丁○○之辯護人認證人庚○○之警詢筆錄為被告以外之人於
    審判外之陳述，無證據能力，容有所誤，並不足取。
三、又按被告以外之人於偵查中向檢察官所為陳述，除顯有不可
    信之情況者外，得為證據，刑事訴訟法第159條之1第2項定
    有明文。而所謂不可信之情況，法院應審酌被告以外之人於
    陳述時之外在環境及情況，例如：陳述時之心理狀況、有無
    受到外力干擾等，以為判斷之依據。查證人庚○○於偵查中
    就被告2人販賣毒品部分係以證人之身分陳述，經告以具結
    義務及偽證處罰後，於命證人朗讀結文後具結，其係於負擔
    偽證罪之處罰心理下證述，並以具結擔保其供述之真實性，
    又無受其他不當外力干擾之情形，是證人庚○○於偵查中在
    檢察官面前具結所為之證述，查無顯然不可信之情況，依上
    開刑事訴訟法第159條之1第2項之規定，自得引為證據，被
    告丁○○及其辯護人認證人庚○○於偵查中之證述，亦不具
    有證據能力，亦不足採。
四、復按有事實足認被告或犯罪嫌疑人有最輕本刑為3年以上有
    期徒刑之罪嫌，並危害國家安全或社會秩序情節重大，而有
    相當理由可信其通訊內容與本案有關，且不能或難以其他方
    法蒐集或調查證據者，得發通訊監察書。通訊監察書，偵查
    中由檢察官依司法警察機關聲請或依職權核發，審判中由法
    官依職權核發。又除法律另有規定外，實施刑事訴訟程序之
    公務員因違背法定程序取得之證據，其有無證據能力之認定
    ，應審酌人權保障及公共利益之均衡維護。通訊保障及監察
    法第5條第1項第1款、第2項、刑事訴訟法第158條之4分別定
    有明文。本案關於證人丙○○所持用之0000000000號行動電
    話及林連只所持用之0000000000號行動電話之通訊監察，業
    為臺灣彰化地方法院檢察署核准在案，有通訊監察書及詳載
    其監察電話、對象、起迄時間與譯文人等之譯文紀錄附卷可
    參，係依法所為之監聽；且審酌電話監聽侵害被告權益之種
    類及輕重、對於被告訴訟上防禦不利益之程度、犯罪所生之
    危害或實害等情形，兼顧人權保障及公共利益之均衡維護，
    亦認本件通訊監察合於比例原則，況公訴人、被告等及辯護
    人等亦均同意作為證據，本院復查無其他不法之情狀，認此
    部分亦應具有證據能力。
五、再扣案如附表八編號1至10所示之物，均非屬供述證據而無
    傳聞法則之適用，惟查上開扣案物均係由員警依法定程序合
    法扣得，且亦與本案具有關聯性，當亦具證據能力。
六、其餘本案全部卷證所涵括之供述證據及非供述證據，公訴人
    、被告及辯護人等均同意全部證據之證據能力，是後述所引
    用證據之證據能力均無疑義，亦均併先敘明。
貳、認定本件犯罪事實所根據之證據及理由
    訊據被告戊○○固坦承有施用第一級毒品海洛因及第二級毒
    品甲基安非他命、轉讓第一級毒品海洛因、禁藥甲基安非他
    命予丙○○、壬○○及自95年8月間起，販賣第一級毒品海
    洛因、第二級毒品甲基安非他命予甲○○、乙○○、己○○
    、庚○○、辛○○等人之事實，惟矢口否認其餘犯行，並否
    認被告丁○○有與其共同販賣毒品之情事，辯稱：伊並未曾
    於94年6、7月間販賣第一、二級毒品予甲○○、庚○○2人
    ，亦未曾於94年7月間無償提供甲基安非他命予庚○○施用1
    次，另丁○○雖有自95年8月間起，與伊一同販入第一、二
    級毒品，然丁○○係後來方知伊販入毒品轉賣，丁○○並未
    曾自行或與伊一同交付毒品予欲購毒者云云。被告丁○○亦
    固坦承有自95年8月間起，與被告戊○○一同販入第一、二
    級毒品等情，惟矢口否認有何共同販賣毒品之犯行，辯稱：
    伊原本僅知道戊○○購買毒品係欲供己施用，係後來戊○○
    向伊索討之購毒費用越來越少，方知悉戊○○販賣毒品予他
    人，但伊未曾接聽過欲購毒者之電話，亦未曾自行或與戊○○一同交付毒品予甲○○與庚○○，更不認識、或曾與其2
    人見過面云云。惟：
一、按非法販賣海洛因及甲基安非他命等毒品之交易型態，有所
    謂「大盤」、「中盤」或「小盤」之分。其中「大盤」或「
    中盤」者，倘時機掌握得宜，或可查獲電子秤、帳冊、分裝
    袋等販賣工具，且因購買者眾，一旦事發，必有多數知情或
    買受人等可為證人。然在「小盤」與偶發之零星交易，因交
    易方法簡單，對象不多，無必須使用任何販賣工具，亦無記
    載帳冊之必要。此種交易方式，因交易時間短暫，未必有第
    三者知悉其情事，且茍非警方事先獲知情報，甚難於交易現
    場當場查獲。法院固不應僅憑購買者片面之指證，據以認定
    被告之非法販賣毒品之犯行，然購買者之指證在證據法則上
    既屬人證之一種，與被告之自白不得作為認定事實唯一證據
    之情形不同，如購買者之指證並無矛盾或瑕疵，亦未違背經
    驗法則與論理法則時，自不應僅因無法查得其他直接佐證，
    即對購買毒品者所為對販毒者不利之指證，全然捨棄不採（
    最高法院93年度臺上字第5742號判決意旨參見）。
二、查上開犯罪事實三、四之部分，除據被告戊○○坦承有犯罪
    事實三附表三、四所示販賣第一、二級毒品、犯罪事實四附
    表五所示轉讓第一級毒品海洛因及犯罪事實四附表六編號二
    、三所示轉讓禁藥甲基安非他命等事實；被告丁○○坦承自
    95 年8月間起，有與被告戊○○一同前向林連只販入第一、
    二級毒品之事實外，業據證人即購毒者甲○○於警、偵訊中
    、乙○○於偵訊中、己○○於偵查中、辛○○於偵查中；證
    人即購毒者兼受讓毒品者庚○○於警、偵訊中；證人即受讓
    毒品者兼媒介被告2人販入毒品者丙○○於警、偵訊中及本
    院審理時，均證述明確，參以證人丙○○確有以其所持用之
    0000000000號行動電話與被告2人所持用之0000000000、000
    0000000、0000000000相互聯繫向林連只（綽號姐仔）大量
    販入第一、二級毒品事宜，期間更有提及被告2人購買毒品
    之資金不足，尚在等2位客人來，資金方足，甚有因交易毒
    品發生糾紛，被告丁○○因而表示以後不要再賣毒品了等語
    ，此有丙○○所持用之0000000000號行動電話通訊監察譯文
    在卷足憑，另被告丁○○亦有自行以其所持用之0000000000
    號行動電話撥打林連只所持用之0000000000號行動電話聯繫
    欲向之購買2錢毒品等交易事宜，此亦有林連只所持用之000
    0000000號行動電話通訊監察譯文可按，再證人甲○○、乙○○、己○○、辛○○、庚○○、丙○○及受讓毒品者壬○○，亦確分別有施用第一、二級毒品之前科記錄，此分別有
    其等之臺灣高等法院被告前案紀錄表各1份可按，且證人甲○○、乙○○、己○○、辛○○、庚○○確分別有以如附表
    一至四所示之電話與被告2人所持用之0000000000號行動電
    話聯繫之情，亦有0000000000號行動電話雙向通聯記錄在卷
    可稽。此外，扣案如附表八編號1、3所示之物經鑑驗確分別
    含有海洛因及甲基安非他命成分，有彰化縣警察局彰化分局
    毒品初步檢驗照片2幀及法務部調查局96年5月11日調科壹字
    第09623042700號鑑定書1份可憑，並有已供或預備供販毒所
    用如附表八編號5至8所示之物扣案可資佐證。
三、雖被告戊○○否認有於94年6、7月間販賣第一級毒品海洛因
    予證人甲○○及販賣第二級毒品甲基安非他命與轉讓禁藥甲
    基安非他命予庚○○等情，然證人甲○○於警、偵訊中已明
    白證述：伊自94年中旬起即曾向戊○○購買毒品海洛因，當
    時戊○○住在彰化縣埤頭鄉，曾在埤頭國中交易過1次，另
    外還有在阿寶所指示之路邊交易等語，於本院審理時亦證稱
    ：94年6、7月間，伊曾請戊○○幫伊購買5百元之海洛因2次
    ，係在彰化縣埤頭國中及彰化縣埤頭鄉○○路旁交貨等語；
    另證人庚○○於偵訊中及本院審理時亦明白證述略以：伊係
    因戊○○曾免費提供甲基安非他命予伊施用1次，方因而開
    始向戊○○購買毒品甲基安非他命，戊○○係於94年7月間
    到伊住處找伊時，伊剛好與伊妻吵架，其就拿甲基安非他命
    請伊施用，數量約2粒米大小，僅可施用1次，施用後2日伊
    就再向戊○○購買過1次，之後約於95、96年時，伊又再向
    戊○○購買甲基安非他命約6次，每次均買2千元等語，證人
    甲○○、庚○○與被告戊○○均無夙怨，業據被告戊○○陳
    明在卷，而我國政府一再宣示反毒之決心，對毒品亦積極查
    緝，就販賣、轉讓毒品者亦均設有重典，此為國人所共知之
    事，苟被告戊○○於94年間確無上開販賣、轉讓毒品之情事
    ，證人等與被告戊○○既無深仇大怨，豈會甘冒自身受偽證
    罪追訴之風險，而刻意設詞誣陷被告戊○○於重罪之理？況
    其等所指證被告戊○○於95年間販賣第一、二級毒品予其等
    之情，已足令被告戊○○身罹重典，其等亦實無另行捏遭此
    部分事實以陷被告戊○○於罪之必要，是足認證人甲○○、
    庚○○上開證述，應非憑空杜撰之詞，堪予採信，被告戊○○空言否認此部分犯行，洵屬無稽，不足採信。至證人甲○○於本院審理時翻異其詞，證稱：伊係請戊○○幫伊調毒品
    ，並不是向其購買毒品，且每次交易毒品時，藥頭都有與戊○○一同到約定地點等語，然此不惟與其於警、偵訊中之證
    述不相符合，亦與被告戊○○於本院審理時所供承其均係一
    人前往約定地點交付毒品海洛因予甲○○等情大異其趣，參
    以被告戊○○與證人甲○○僅係普通朋友，並無特殊交情，
    豈會甘冒自身受查緝之風險，屢次陪同藥頭前來與證人甲○○交易毒品，卻未獲取任何利益？況被告戊○○於本院審理
    時已坦承於95年間確有販賣毒品海洛因予證人甲○○之情，
    益徵證人甲○○於本院審理時之證述，顯係迴護被告之詞，
    委無足採，附此敘明。
四、又被告丁○○雖亦否認曾與被告戊○○一同前往交付毒品予
    甲○○及自行交付毒品予庚○○，並否認知悉被告戊○○販
    入毒品係欲供販賣之用等情，被告戊○○亦否認被告丁○○
    有何共同販賣毒品之犯行，然證人甲○○於警、偵訊中及本
    院審理時均明白證述略以：95年間，被告戊○○曾搭載其妻
    丁○○一同前來交付毒品2次，被告丁○○係坐在駕駛座旁
    之客座等語；證人庚○○於警、偵訊中亦明白證述略以：伊
    打電話欲向被告戊○○購買毒品，有2次係被告丁○○接聽
    的，該2次亦係被告丁○○自行至約定地點即彰化縣彰化市
    秀傳紀念醫院旁巷子中與伊交易，1次是在95年11月間，1次
    亦是在95年間，每次均係交易2千元之甲基安非他命等語，
    證人甲○○、庚○○並均可於4張照片中，明確指認何人係
    被告丁○○，有指認紀錄表2份可按，足見被告丁○○空言
    辯稱不認識、亦未曾見過證人2人，洵屬無稽。復參以證人
    丙○○所持用之0000000000號行動電話通訊監察譯文，其中
    不乏被告丁○○要求證人丙○○代為訂購1「腳踏車」（即
    指1錢之甲基安非他命），並表示其需等2位客人來，否則身
    上錢不足，嗣於同日再經證人丙○○撥打電話詢問是否已湊
    足價金？被告丁○○表示其仍在外面等1位客人來等語；另
    被告丁○○亦曾向證人丙○○表示其負責磅秤所販入毒品之
    重量，知悉林連只所交付毒品有所不足、並曾以所販入之毒
    品其都已「洗完了」為由拒絕證人丙○○向其調毒品等情；
    甚於交易毒品發生糾紛時，向證人丙○○表示：「我丈夫拿
    去給人家ㄚ，沒有不用退了沒有關係，以後我跟那個人講，
    我以後不要賣了，我「細的」也要停起來.... 乾脆都給那
    個人賣.... 我跟那個人講叫伊去向別人拿，因為我就跟伊
    講我這樣我就不會賺錢，我乾脆就跟伊講我全部給伊賣....
    我2樣都要暫停起來」等語；及於證人丙○○欲向其調1千元
    之甲基安非他命時稱：「鐵馬都沒有囉，全部志宏拿去啊
    ... 我丈夫又沒有在用了，那個貴我又沒有給伊用，我有時
    候都出出給伊去」等語，有上開行動電話通訊監察譯文在卷
    可稽，顯見被告丁○○非但知悉所其等所販入之毒品有再販
    賣予他人之情，且尚有親自參與磅秤、稀釋、分裝毒品，甚
    有親自赴約交付毒品並收取價金等情，益徵證人戊○○、庚○○上開證述並非虛妄，洵堪採信。雖證人庚○○於本院審
    理時翻異其詞證稱：伊未曾向被告丁○○購買過毒品甲基安
    非他命，95年間伊確曾與被告丁○○見過2次面，但係因伊
    載伊女兒到彰化吃飯，被告丁○○才出來與伊見面，見面時
    並沒有交易毒品之情事，伊於警、偵訊中之所以證述曾向被
    告丁○○購買過甲基安非他命2次，係因警方要求伊指證被
    告丁○○，即不需要被移送觀察勒戒，伊因而為不實之指證
    等語，然查證人庚○○於本院審理時之證述非但與被告丁○○於本院審理時否認曾與證人庚○○見過面等情不相符合，
    且參諸警詢中不但載明證人庚○○施用毒品甲基安非他命之
    時間、地點及方式，並有對其採集尿液送驗，且將之移送地
    檢署複訊，此均不似警方有不追究其施用毒品責任之作法，
    是其辯稱警方曾以不移送其觀察勒戒為條件，要求其指證被
    告丁○○等情是否屬實，實大有可疑？況於偵查中，檢察官
    係先以被告身分訊問其，對之告知罪名及權利事項，並就其
    施用毒品甲基安非他命之犯罪情節詳為訊問後，方訊問其毒
    品來源為何？經其回答係向被告2人購買後，始告知具結義
    務及偽證處罰，並命其朗讀證人結文具結後，其方就向被告
    2人購買毒品甲基安非他命之事項為證述，參以證人庚○○
    前已有竊盜、違反家庭暴力防治法等前科記錄，有其前案紀
    錄可按，縱認承辦員警曾與之為條件交換，其見承辦員警、
    檢察官均對之施用毒品情節詳加調查，理應知悉承辦員警並
    無不追究其施用毒品責任之真意，檢察官更無此意，其豈會
    於此之後再明確證述確曾向被告丁○○購買過甲基安非他命
    之情，甚補充證述與被告丁○○交易甲基安非他命之次數及
    時間？足見證人於本院審理時翻異其詞所辯，係因懾於被告
    丁○○在場之壓力而為之證述，應非屬實，不足採信。從而
    ，被告2人空言否認此部分事實，顯係卸責之詞，洵不足採
    ，被告丁○○確明知係為販賣毒品而與被告戊○○一同販入
    毒品，並有參與毒品交付及收取價金等情，應堪認定。
五、復按現行刑法關於正犯、從犯之區別，係以其主觀之犯意及
    客觀之犯行為標準，凡以自己犯罪之意思而參與犯罪，無論
    其所參與者是否係犯罪構成要件之行為，皆為正犯，其以幫
    助他人犯罪之意思而參與犯罪，其所參與者，苟係犯罪構成
    要件之行為，亦為正犯，必以幫助他人犯罪之意思而參與犯
    罪，其所參與者又為犯罪構成要件以外之行為，始為從犯。
    故共同實施犯罪行為之人，在合同意思範圍以內，各自分擔
    犯罪行為之一部，相互利用他人之行為，以達其犯罪之目的
    者，即應對於全部所發生之結果，共同負責（最高法院92年
    度臺上字第5407號裁判意旨參照）。復按刑法上所謂販賣行
    為，不以販入後復行賣出為必要，只要以營利為目的，而有
    販入或賣出二者其一之行為，即足構成，故販入、交付商品
    與收取價金，均屬販賣犯罪之構成要件行為，縱以幫助他人
    營利犯罪之意思，而有參與販入、交付買賣標的物、收取貨
    款之販賣要件行為，自應論以共同正犯而非從犯（最高法院
    88 年度台上字第2828號、84年臺上字第5647號裁判意旨參
    照）。查本件被告戊○○、丁○○2人於95年8月份起，即一
    同為販賣而販入毒品，並均有參與交易價格之決定及交付毒
    品、收取價金等行為，已詳如前述，依上揭說明，被告戊○○、丁○○2人就前開犯罪事實三附表三、四所示之販賣第
    一、二級毒品部分自均應負共同正犯之刑責。
六、再查我國查緝販賣毒品執法甚嚴，又販賣海洛因及甲基安非
    他命既係違法行為，當非可公然為之，亦無公定價格，且容
    易分裝並增減份量，而每次買賣之價量，可能隨時依雙方關
    係深淺、資力、需求量及對行情之認知、來源是否充裕、購
    買者被查獲時供述購買對象之可能風險之評估等情形，而異
    其標準，非可一概而論；販賣之利得，除被告就販賣之價量
    俱明確供述外，委難察得實情，販賣之人從價差或量差中牟
    利之方式雖異，其意圖營利之販賣行為則同一。是以因海洛
    因、甲基安非他命量微價高，販賣者率有暴利可圖，苟非意
    圖販賣營利，一般人焉有可能甘冒重度刑責而販賣海洛因、
    甲基安非他命。本件被告2人與如附表一至四所示之購毒者
    均係普通朋友，則既非親故至交，苟無利得，應無甘冒重典
    ，一再與該等證人相約地點，不辭辛勞外出交付毒品之理，
    參以被告戊○○亦於本院審理時自承確有將所販入毒品稀釋
    、分裝後，以較高價格轉售之情，益徵被告2人確係基於營
    利之意圖，迭次交付毒品於如附表一至四所示之購毒者，並
    向之收受對價無訛。
七、另就被告2人販賣第一、二級毒品予如附表一至四所示購毒
    者之交易次數、金額等細節，雖該等購毒者有部分無法確切
    指明究有幾次交易或每次交易之詳細金額，然衡諸施用毒品
    之人因癮頭一來急需購買毒品解癮，未解癮前之焦躁難耐以
    致心神均傾注於搜尋毒品以供施用，無暇記憶每次毒品交易
    金額、交易地點、或數量、或交易次數，及至解癮後之藥害
    反應，更使施用毒品之人無法明確記憶交易細節，是為常情
    ，故其等就細節之出入或不復記憶，並不影響其等上開證言
    之可信度，其等就確有向被告等購買第一、二級毒品之情節
    ，仍足採信。惟交易次數及金額，關係被告等犯罪所得財物
    之多寡，因本院已盡調查能事，仍無法明確得知被告等販賣
    毒品之真實次數及金額，則基於被告人權之保障，應將所呈
    現之證據朝最有利於被告之方向認定，爰基於此原則，參酌
    證人等之證述，採認其中次數最少、金額最低者，將被告戊○○自行或與被告丁○○共同販賣第一、二級毒品之次數及
    金額認定如附表一至四所示，附此敘明。
八、末查上開犯罪事實二之部分，業據被告戊○○迭於警、偵訊
    及本院行準備程序與審理時均坦承確有施用第一、二級毒品
    等情不諱，且其於96年3月13日為警查獲時所採取之尿液，
    經送鑑驗結果，確呈嗎啡及甲基安非他命陽性反應，此有彰
    化縣警察局查獲毒品案件尿液委外送驗清單及詮昕科技股份
    有限公司96年3月22日所出具之濫用藥物尿液檢驗報告各一
    紙附卷可稽，復有扣案如附表八編號9、10所示之物可資佐
    證，足認被告戊○○此部分之自白應與事實相符，洵堪採信
    。再被告戊○○前因施用毒品案件，經本院以92年度毒聲字
    第1283號裁定移送觀察、勒戒後，認有繼續施用毒品之傾向
    ，經檢察官聲請，由本院以92年度毒聲字第1608號裁定移送
    戒治處所施予強制戒治一年，嗣經施以強制戒治滿3月後，
    其成效經評定合格，無繼續戒治必要，經本院以93年度毒聲
    字第87號裁定停止戒治，所餘戒治期間付保護管束，迄93年
    7月12日保護管束期滿，未經撤銷其停止戒治，而視為業已
    執行期滿，並經檢察官於93年8月11日以93年度戒毒偵字第
    265號為不起訴處分確定等情，有臺灣高等法院被告前案紀
    錄表及臺灣彰化地方法院檢察署刑案資料查註紀錄表各1份
    在卷足憑，被告戊○○顯係於受觀察勒戒、強制戒治執行完
    畢釋放後，5年內再犯毒品危害防制條例第10條第1、2項之
    罪，依同條例第23條第2項規定，應依法論科。
九、綜上所述，本件事證已臻明確，被告戊○○、丁○○上開犯
    行洵堪認定，均應依法論科。
、論罪科刑
一、按毒品危害防制條例第2條第2項第1款及第2款規定，海洛因
    及甲基安非他命分別係屬列管之第一級毒品及第二級毒品，
    不得非法持有、施用、轉讓、販賣。復按販賣毒品之所謂販
    賣行為，係行為人基於營利之目的，而販入或賣出毒品而言
    。販賣毒品者，其主觀上須有營利之意圖，且客觀上有販賣
    之行為，即足構成，至於實際上是否已經獲利，則非所問。
    即於有償讓與他人之初，係基於營利之意思，並著手實施，
    而因故無法高於購入之原價出售，最後不得不以原價或低於
    原價讓與他人時，仍屬販賣行為。必也始終無營利之意思，
    縱以原價或低於原價有償讓與他人，方難謂為販賣行為，而
    僅得以轉讓罪論處（最高法院93年度臺上字第1651號刑事判
    決意旨參見）。是核被告戊○○，就犯罪事實二之部分係犯
    毒品危害防制條例第10條第1、2項之施用第一、二級毒品罪
    ；就犯罪事實三附表一、二之部分係犯毒品危害防制條例第
    4 條第1、2項之販賣第一、二級毒品罪；就犯罪事實四附表
    五之部分係犯毒品危害防制條例第8條第1項之轉讓第一級毒
    品罪（每次轉讓之淨重據被告戊○○供承約僅0.3至0.6公克
    ，復無積極證據足認其轉讓之淨重數量超過行政院依毒品危
    害防制條例第8條第6項規定，並於93年1月7日以院台法字第
    0930080551號令訂定發布施行「轉讓持有毒品加重其刑之數
    量標準」第2條第1項第1款所定之5公克以上，自無應依毒品
    危害防制條例第8條第6項加重其刑之情事，附此敘明）；另
    就犯罪事實三附表三、四之部分，被告戊○○、丁○○核均
    係犯毒品危害防制條例第4條第1、2項之販賣第一、二級毒
    品罪。再按「安非他命類」藥品業經行政院衛生署於69年12
    月8日以衛署藥字第301124號公告列入藥物藥商管理法（已
    於82年2月5日修改法規名稱為藥事法）第16條（即現行藥事
    法第22條）第1款之禁藥管理，禁止輸入、製造，並自70年6
    月1日起禁止販賣，於75年7月11日再以衛署藥字第597627號
    公告禁止使用在案，並於79年10月9日以衛署藥字第904142
    號公告列入麻醉藥品管理，嗣於87年5月20日毒品危害防制
    條例修正公布後，雖將安非他命類製品列入第二級毒品，但
    前揭禁藥管理之公告並未廢止，是安非他命類仍屬藥事法所
    定之禁藥。又藥事法第83條第1項係於93年4月21日修正公布
    ，同月23日施行，為毒品危害防制條例之後法。且毒品之範
    圍尚包括影響精神物質與其製品，而藥事之管理，亦非僅止
    於藥品之管理，毒品未必係經公告之禁藥，禁藥亦未必為毒
    品，毒品危害防制條例與藥事法二者，並無必然之特別法與
    普通法關係。故除轉讓之安非他命類製品數量達轉讓持有毒
    品加重其刑之數量標準第2條所定之淨重10公克以上，應依
    毒品危害防制條例第8條第6項規定加重其刑，其加重後之法
    定刑較藥事法第83條第1項為重者外，因藥事法第83條第1項
    為後法，且為重法，應優先適用藥事法處斷（臺灣高等法院
    暨所屬法院94年法律座談會刑事類提案第8號結論意旨參照
    ）。查被告戊○○固轉讓甲基安非他命予證人庚○○、丙○○施用，然尚無證據認被告戊○○轉讓之數量已達行政院93
    年1月7日院臺法字第0930080551號令頒轉讓持有毒品加重其
    刑數量標準第2條關於第二級毒品在淨重10公克以上之規定
    ，是其就犯罪事實四附表六所示之轉讓甲基安非他命部分，
    自應適用藥事法論擬，論以該法第83條第1項之轉讓禁藥罪
    ，辯護人認此部分應論以毒品危害防制條例第8條第2項轉讓
    第二級毒品罪嫌，容有違誤，附此敘明。
二、查被告戊○○於犯罪事實三附表一、二及犯罪事實四附表六
    編號一所示之行為後，刑法業於94年2月2日修正公布，並於
    95 年7月1日施行（下稱新法；修正前刑法下稱舊法），依
    最高法院95年度第8次刑事庭會議決議內容，有關新舊法適
    用原則摘要如下：
（一）刑法第2條第1項規定，係規範行為後法律變更所生新舊法
      律比較適用之準據法，於95年7月1日刑法施行後，應適用
      刑法第2條第1項之規定，為「從舊從輕」之比較（最高法
      院95年5月23日第8次刑事庭會議決議第1點第1項參照）。
（二）刑法第11條雖於修正後增訂刑法於其他法律有「保安處分
      」之規定者，亦適用之，然此修正無關犯罪行為可罰性之
      變更，亦應逕行適用新法第11條之規定。
（三）依刑法第2條第1項規定為新舊刑法比較時，應就罪刑有關
      之共犯、未遂犯、連續犯、想像競合犯、牽連犯以及累犯
      加重、自首減輕、暨其他法定加減原因、與加減例等一切
      情形，綜其全部之結果，而為比較，再適用有利於行為人
      之法律處斷，而不得一部割裂分別適用不同之新舊法（最
      高法院24年上字第4634號判例意旨、95年第8次刑事庭會
      議決議參照）。
（四）依上原則，經比較新、舊法如附表九至十後，被告戊○○
      行為後之新法並無較有利於被告戊○○，依刑法第2條第1
      項前段規定，本案自應一體適用被告戊○○於行為時之法
      律。
（五）另關於定應執行之部分，參酌最高法院95年度第8次刑事
      庭會議決議，並未敘明該部分應與罪刑有關之共犯、未遂
      犯、想像競合犯、牽連犯、連續犯、結合犯，以及累犯加
      重、自首減輕暨其他法定加減原因（如身分加減）與加減
      例等一切情形，綜合而為比較，依明示其一排除其餘之法
      理，定應執行刑部分自不在此綜合比較之範圍，是有關數
      罪併罰定應執行刑，於新法施行後，應依新法第2條第1項
      之規定，適用最有利於行為人之法律。又裁判確定前犯數
      罪，其中一罪在新法施行前者，關於定其應執行刑，亦應
      適用最有利於行為人之法律（最高法院95年第8次刑事庭
      會議決議第5點第1項參照）。本案就定應執行刑部分，經
      比較如附表十一後，因被告戊○○行為後即裁判時之新法
      並未較有利於被告戊○○，依刑法第2條第1項前段規定，
      亦應適用被告戊○○行為時之法律即修正前刑法第51條之
      規定定其應執行刑。
三、被告戊○○、丁○○就犯罪事實三附表三、四所示之販賣第
    一、二級毒品犯行，分別具有犯意聯絡及行為分擔，均為共
    同正犯。被告戊○○、丁○○販賣第一、二級毒品；被告戊○○施用第一、二級毒品、轉讓第一級毒品前，持有第一、
    二級毒品之低度行為，應各為販賣、轉讓、施用之高度行為
    所吸收，均不另論罪。又被告轉讓禁藥甲基安非他命（甲基
    安非他命亦屬第二級毒品）前持有禁藥甲基安非他命之低度
    行為，應為轉讓禁藥之高度行為所吸收，亦不另論以毒品危
    害防制條例第11條第2項之持有第二級毒品罪。復按刑事法
    若干犯罪行為態樣，本質上原具有反覆、延續實行之特徵，
    立法時既予特別歸類，定為犯罪構成要件之行為要素，則行
    為人基於概括之犯意，在密切接近之一定時、地持續實行之
    複次行為，倘依社會通念，於客觀上認為符合一個反覆、延
    續性之行為觀念者，於刑法評價上，即應僅成立一罪。學理
    上所稱「集合犯」之職業性、營業性、收集性或成癮性等具
    有重複特質之犯罪均屬之，例如經營、從事業務、收集、販
    賣、製造、散佈、成癮性所致之行為等行為概念者是（最高
    法院95年度臺上字第1079號判決意旨參照）。且立法上，以
    營利為構成要件之犯罪，通常具有反覆實施同一犯罪行為之
    特性，例如95年7月1日施行前之刑法關於常業犯之規定，因
    其本質乃多數行為之集合或一定行為之反覆實施，在立法上
    予以擬制，定為一罪。而販毒者於購入毒品後，其罪固已成
    立，惟其為牟暴利，必於分裝後，再於密接時空下反覆為出
    售行為，是毒品危害防制條例第4條第1、2項之販賣第一、
    二級毒品罪，本質上即具有反覆性，是本案被告2人意圖營
    利，分別於如附表一、三、四所示之密切接近時間、地點，
    販賣第一、二級毒品多次，顯各係出於反覆、延續販賣毒品
    之單一行為決意至明，在行為概念上，被告2人多次販賣第
    一、二級毒品之行為，均應評價認分別係包括一罪之集合犯
    而論以一罪。再查被告戊○○於94年6、7 月間為犯罪事實
    三附表一、二所示之販賣第一、二級毒品犯行後，於94年8
    月即入監執行，迄95年4月3日始執行完畢出獄，嗣於95年8
    月間方與被告丁○○再為犯罪事實三附表三、四所示之販賣
    第一、二級毒品犯行，已詳如前述，被告戊○○所犯犯罪事
    實三附表一與附表三所示之販賣第一級毒品犯行；及犯罪事
    實三附表二與附表四所示之販賣第二級毒品犯行，犯罪時間
    均相隔一年以上，期間被告戊○○並有入監服刑之情事，且
    前後販賣第一、二級毒品之犯罪態樣亦不相同，被告戊○○
    顯基於個別犯意為之，且行為互殊，行為時、空亦各有不同
    ，被告戊○○所為上開各犯行，自均應分論併罰，公訴人認
    被告戊○○所犯犯罪事實三附表一與附表三所示之販賣第一
    級毒品犯行應僅論以一包括一罪之集合犯；犯罪事實三附表
    二與附表四所示之販賣第二級毒品犯行亦應論以一集合犯，
    容有未洽，先予敘明，故被告戊○○所犯犯罪事實二所示之
    施用第一、二級毒品罪、犯罪事實三附表一所示之販賣第一
    級毒品罪、犯罪事實三附表二所示之販賣第二級毒品罪、犯
    罪事實三附表三所示之販賣第一級毒品罪、犯罪事實三附表
    四所示之販賣第二級毒品罪、犯罪事實四附表五所示之各轉
    讓第一級毒品罪、犯罪事實四附表六所示各轉讓禁藥罪；被
    告丁○○所犯犯罪事實三附表三所示之販賣第一級毒品罪、
    犯罪事實三附表四所示之販賣第二級毒品罪，均係基於各別
    犯意為之，且行為互殊，行為時、空亦各有不同，均應分論
    併罰。另起訴書雖未敘及被告戊○○所為如附表三編號二、
    三部分之販賣第一級毒品犯行，然檢察官就犯罪事實之一部
    提起公訴者，其效力及於全部，此為刑事訴訟法第267條所
    明定，被告戊○○此部分販賣第一級毒品之犯行，既與前揭
    論罪科刑之業經起訴部分，具有集合犯之包括一罪關係，自
    應為起訴效力所及，本院自應併予審究，附此敘明。
四、再查戊○○前於80年間因竊盜案件，經本院以80年訴字第21
    3號刑事判決判處有期徒刑2年，緩刑4年確定，詎其於緩刑
    期間，又因違反肅清煙毒條例、麻醉藥品管理條例等案件，
    經臺灣高等法院臺中分院以84年上訴字第100號刑事判決判
    處有期徒刑3年6月、6月，應執行有期徒刑3年8月確定，上
    開竊盜案件之緩刑宣告因而被撤銷，2案接續執行，於86 年
    8月5日假釋出獄，迄89年12月19日縮短刑期假釋期滿，未經
    撤銷其假釋而視為業已執行完畢。再於93年間，因竊盜案件
    ，經本院以93年度簡上字第131號刑事判決判處有期徒刑8月
    確定，於94年8月4日入監服刑，迄95年4月3日縮短刑期執行
    完畢等情，此有臺灣彰化地方法院檢察署刑案資料查註紀錄
    表及臺灣高等法院被告前案紀錄表各1份在卷可稽，其於受
    有期徒刑執行完畢後，5年以內故意再犯本件有期徒刑以上
    之罪，均為累犯，除法定本刑為死刑、無期徒刑部分，依法
    不得加重外，其法定本刑為有期徒刑、拘役、罰金刑部分，
    應分別依修正前刑法第47條（犯罪事實三附表一、二及犯罪
    事實四附表六編號一之部分）及修正後刑法第47條第1項規
    定，各加重其刑。另按販賣第一級毒品罪之法定刑為死刑或
    無期徒刑，然同為販賣第一級毒品之人，其原因動機不一，
    犯罪情節未必盡同，或有大盤毒梟者，亦有中、小盤之分，
    甚或僅止於吸毒者友儕間為求互通有無之有償轉讓者亦有之
    ，其販賣行為所造成危害社會之程度自屬有異，法律科處此
    類犯罪，所設之法定最低本刑卻同為「死刑或無期徒刑」，
    不可謂不重。於此情形，倘依其情狀處以較輕之徒刑，即足
    以懲儆，並可達防衛社會之目的者，自非不可依客觀之犯行
    與主觀之惡性二者加以考量其情狀，是否有可憫恕之處，適
    用刑法第59條之規定酌量減輕其刑，期使個案裁判之量刑，
    能斟酌至當，符合比例原則。本件被告戊○○、丁○○先後
    多次販賣第一級毒品海洛因，均無視國家對於杜絕毒品危害
    之禁令，其行為固屬不當，應予非難，然被告2人販賣海洛
    因之對象尚僅有甲○○、乙○○及己○○，該3人均係原即
    染有毒癮之人，被告2人前後販賣海洛因之數量，依其價錢
    估算，獲利亦非至鉅，其等犯罪之情節尚非至惡，被告2 人
    均僅因一時貪念，致罹重典，然相對於長期大量販賣毒品之
    大毒梟而言，其對社會治安及國民健康之危害顯然較小，且
    被告戊○○雖有上述前科犯行，然尚查無販賣、意圖販賣而
    持有毒品等前科素行；被告丁○○則無任何前科犯行，綜上
    被告2人犯案情節觀之，倘仍遽處以法定本刑之最低刑度即
    無期徒刑，無異仍屬失之過苛而不盡情理，不免予人情輕法
    重之感，且難謂符合罪刑相當性及比例原則，更無從與大毒
    梟之惡行有所區隔，是其犯罪情狀相較於法定之重刑，在客
    觀上足以引起一般人之同情，情節尚堪憫恕，爰均依刑法第
    59條之規定，對被告2人所犯販賣第一級毒品海洛因之犯行
    ，酌量減輕其刑，且就被告戊○○罰金刑部分先加後減之。
五、爰審酌毒品之危害至大，施用者不惟殘害自身，其因施用毒
    品而散盡家財連累家人，或為買毒鋌而走險者，更不可勝計
    ，故毒品所造成之社會問題尤大於施用者本身所受之毒害，
    被告戊○○本身亦為施用毒品者，當知之甚稔，被告丁○○
    雖非施用毒品者，然因其夫戊○○身染施用毒品惡習，當亦
    知悉甚詳，竟均仍為謀個人私利，販賣毒品使之蔓延，危害
    他人及社會匪淺，暨考量其等犯罪手段、參與之程度、販賣
    毒品之期間、次數、所得之利益、被告戊○○轉讓毒品之數
    量、次數及其施用毒品之次數，復參酌其等之素行、被告丁○○犯後猶一再飾詞以辯，被告戊○○亦未坦承全部犯行之
    態度，及其犯罪動機、智識程度、生活狀況等一切情狀，分
    別量處如主文所示之刑，被告丁○○部分並定其應執行刑。
    再中華民國96年罪犯減刑條例業於96年7月4日公布，並自同
    年月16日起施行，依該條例第2條規定，犯罪在96年4月24日
    以前者，除本條例另有規定外，應予減刑。查本件被告戊○○所犯犯罪事實二所示之施用第一、二級毒品罪、犯罪事實
    四附表五所示轉讓第一級毒品罪、犯罪事實四附表六所示轉
    讓禁藥罪，其犯罪時間均在96年4月24日以前，且其所犯毒
    品危害防制條例第10條第1、2項之施用第一、二級毒品罪並
    非屬中華民國96年罪犯減刑條例第3條所列舉不予減刑之罪
    ；而所犯毒品危害防制條例第8條第1項之轉讓第一級毒品罪
    及藥事法第83條第1項之轉讓禁藥罪雖均屬該條例第3條所列
    舉不予減刑之罪，然因各該罪被告戊○○所受之宣告刑並未
    逾有期徒刑1年6月，尚不符合該條例第3條所定不予減刑之
    要件，故被告戊○○所犯犯罪事實二、犯罪事實四附表五、
    六所示各罪悉合於減刑條件，爰依中華民國96年罪犯減刑條
    例第2條第1項第3款、第7條減其宣告刑2分之1。另被告戊○○所犯犯罪事實三附表一、二所示之販賣第一、二級毒品罪
    及被告戊○○、丁○○共同所犯犯罪事實三附表三、四所示
    之販賣第一、二級毒品罪，雖其等犯罪時間均在96年4月24
    日以前，然該等罪均屬中華民國96年罪犯減刑條例第3條所
    列舉不予減刑之罪，且被告2人因該等罪所受之宣告刑均已
    逾有期徒刑1年6月，復無該條例第6條所定自首應予減刑之
    情形，依該條例第3條規定，均應不予減刑，惟被告戊○○
    此部分仍應依該條例第11條規定，與其上開所犯應予減刑部
    分，依修正前刑法第51條規定定其應執行刑，併此敘明。
六、末按毒品危害防制條例第19條第1項規定，犯販賣毒品罪者
    ，其犯罪所得之財物均沒收之，係採義務沒收主義。故販賣
    毒品所得之對價，不問其中成本若干，利潤多少，均應全部
    諭知沒收，貫徹政府查禁煙毒之決心，以符立法本旨；又共
    同正犯之犯罪所得為新臺幣時，因係合併計算，且於全部或
    一部不能沒收時，以其財產抵償之，為避免執行時發生重複
    沒收、抵償之情形，故各共同正犯之間係採連帶沒收主義，
    於裁判時僅諭知連帶沒收，不得就全體共同正犯之總所得對
    各該共同正犯分別重複諭知沒收；此與罰金刑應分別諭知、
    分別執行者不同（最高法院95年度臺上字第925號、94年度
    臺上字第7421號、91年度臺上字第2419號判決要旨可參）。
    次按毒品危害防制條例第18條第1項規定，得諭知沒收並銷
    燬之者，以查獲之第一、二級毒品及專供製造或施用毒品之
    器具為限，並不及於毒品之外包裝。而毒品外包裝既係用於
    包裹毒品，防其裸露、潮濕，便於攜帶販賣，亦係供販賣毒
    品所用之物，應依毒品危害防制條例第19條第1項之規定宣
    告沒收之，方屬適法（最高法院91年度臺上字第1288號判決
    意旨參照）。又毒品危害防制條例第19條第1項規定，犯第4
    條之罪者，其供犯罪所用或因犯罪所得之財物，均沒收之，
    如全部或一部不能沒收時，追徵其價額或以其財產抵償之。
    但該條項並無如同條例第18條第1項所定「不問屬於犯人與
    否，沒收之」之明文，自屬相對沒收主義之立法。是其應沒
    收之物，應以屬被告所有者為限（最高法院95年度臺上字第
    305 號判決意旨參照）。再毒品危害防制條例第19條第1項
    固規定，犯該條例第4條之罪者，其供犯罪所用或因犯罪所
    得之財物，均沒收之，但不及於供犯罪預備之物。倘係供犯
    罪預備之物，以屬犯罪行為人者為限，始得依刑法第38條第
    1項第2款規定諭知沒收（最高法院95年度臺上字第6102號判
    決意旨參照）。查：
（一）本件被告戊○○、丁○○因販賣第一、二級毒品所得，分
      別詳如附表七所示，雖均未扣案，然依上開說明及毒品危
      害防制條例第19條第1項規定，仍應分別宣告沒收，如全
      部或一部能沒收時，以其財產抵償之，其中如附表七編號
      三、四所示之金額，分別係被告戊○○、丁○○共同販賣
      第一、二級毒品所得，渠2人就上開部分應連帶沒收，如
      全部或一部不能沒收時，以渠等財產連帶抵償之。
（二）扣案如附表八編號1所示之海洛因、如附表八編號3所示之
      甲基安非他命，分別為毒品危害防制條例第2條第2項第1
      款、第2款所稱之第一級毒品、第二級毒品，均應依毒品
      危害防制條例第18條第1項前段規定，沒收銷燬之。
（三）扣案如附表八編號2、4、5、6、7所示之物，均係被告戊○○所有，並供被告戊○○、丁○○販賣第一級毒品、第
      二級毒品犯罪所用之物，均應依毒品危害防制條例第19條
      第1項規定，宣告沒收。
（四）扣案如附表八編號8所示之物，係被告戊○○所有、供被
      告2人預備犯販賣毒品之罪而尚未使用之物，應依刑法第
      38 條第1項第2款規定，宣告沒收。
（五）扣案如附表八編號9、10所示之物，均係被告戊○○所有
      ，且分別供其施用第一、二級毒品犯罪所用之物，亦應依
      刑法第38條第1項第2款規定，宣告沒收。
（六）至扣案附表八編號7所示行動電話所使用之0000000000、
      0000000000、0000000000、0000000000號ＳＩＭ卡各1片
      ，雖亦係供被告2人販賣毒品犯罪所用之物，然依國內電
      信公司定型化契約之約定，上開ＳＩＭ卡之所有權仍屬電
      信公司所有，申請人僅因承租門號而取得使用權，該ＳＩ
      Ｍ卡尚非被告所有之物，自不得宣告沒收。又扣案如附表
      八編號11、12所示之物，雖均係被告戊○○所有之物，然
      被告2人既均否認係供其等犯本案或因本案犯罪所得之物
      ，復查無積極事證足資證明，且非屬違禁物，自不得宣告
      沒收，均附此敘明。
肆、不另為無罪之諭知
    公訴意旨另以：被告戊○○另有自95年6月間某日起，至96
    年3月12日前某日止（不包括上開於96年3月12日施用毒品海
    洛因及甲基安非他命各1次之犯行），接連施用第一、二級
    毒品多次之犯嫌，因認被告戊○○此部分亦涉有毒品危害防
    制條例第10條第1、2項之施用第1、2級毒品罪等語。惟按犯
    罪事實應依證據認定之，無證據不得認定犯罪事實，又不能
    證明被告犯罪者，應諭知無罪之判決，刑事訴訟法第154條
    第2項、第301條第1項分別定有明文。次按事實之認定，應
    憑證據，所謂證據，須適於為被告犯罪事實之證明者，始得
    採為斷罪資料，如未能發現相當證據，或證據不足以證明，
    自不能以推測或擬制之方法以為裁判基礎；又認定不利於被
    告之事實，須依積極證據，苟積極證據不足為不利於被告事
    實之認定時，即應為有利於被告之認定，更不必有何有利之
    證據，最高法院53年臺上字第2750號、30年上字第816號、
    40年臺上字第56號分別著有判例可資參照。再按被告之自白
    ，不得作為有罪判決之唯一證據，仍應調查其他必要之證據
    ，以察其是否與事實相符，刑事訴訟法第156條第2項亦有明
    文，此立法目的乃欲以補強證據擔保自白之真實性；亦即以
    補強證據之存在，藉之限制自白在證據上之價值，最高法院
    74年臺覆字第10號判例意旨參照。公訴人認被告戊○○涉有
    此部分施用第一、二級毒品多次之罪嫌，無非係以被告戊○○之自白為其主要論據，然衡諸檢驗學常理，常人如有施用
    海洛因、甲基安非他命者，約百分之九十於4日內會自尿液
    中排出，是卷附之前揭驗尿報告至多僅能佐證被告戊○○於
    其為警採集尿液送驗前4日內確有施用海洛因及甲基安非他
    命之犯行，尚無法充作被告戊○○之自白確與事實相符之補
    強證據；再按海洛因、甲基安非他命之施用者固會對其產生
    生理及心理之依賴性，惟施用者是否因而對其習慣成癮，仍
    應視施用者之施用劑量、施用頻率及個人耐藥性等因素而定
    ，本件被告戊○○縱前有施用毒品之前科記錄，然其此次是
    否業已施用毒品成癮或已染有施用毒品之習慣，卷內並無相
    關資料足以證明，亦無法僅以其前曾有施用毒品之前科紀錄
    ，即遽以推論其此次施用毒品業已成癮而認其自白確與事實
    ，洵堪採信。從而，公訴人所舉之證據實不足使本院獲致被
    告戊○○確有此部分施用海洛因、甲基安非他命多次之確切
    心證，依「罪證有疑，利於被告」之證據法則，自不能以推
    測或擬制之方法，認定被告戊○○確有施用海洛因、甲基安
    非他命多次之犯行。此外，本院複查無其他積極證據足資證
    明被告戊○○確有公訴人所指此部分施用毒品海洛因及甲基
    安非他命之犯行，揆諸前開法條規定及判例意旨，原應為被
    告戊○○無罪之諭知，惟公訴人認此部分與前開被告戊○○
    經判決有罪之施用第一、二級毒品各1次之犯行間，具有包
    括一罪之關係，爰不另為無罪之諭知。
據上論斷，應依刑事訴訟法第299條第1項前段，毒品危害防制條
例第4條第1項、第2項、第8條第1項、第10條第1項、第2項、第
18 條第1項前段、第19條第1項，藥事法第83條第1項，刑法第2
條第1項前段、第11條、第28條（修正後）、第47條（修正前
）、第47條第1項（修正後）、第59條、第51條第5款（修正前、
後）、第38條第1項第2款，中華民國96年罪犯減刑條例第2條第1
項第3款、第7條、第11條，判決如主文。
本案經檢察官黃淑媛到庭執行職務。
中　　華　　民　　國　　96　　年　　10　　月　　12　　日
              刑事第一庭  審判長法  官  簡璽容
                                法  官  郭麗萍
                                法  官  胡宜如
以上正本證明與原本無異。
如不服本判決，應於判決送達後10日內，向本院提出上訴書狀，
上訴書狀應「敘述具體上訴理由」，並按他造當事人之人數附繕
本。「切勿逕送上級法院」。
中　　華　　民　　國　　96　　年　　10　　月　　12　　日
                                書記官  陳錫威
附錄本案論罪科刑法條全文：
毒品危害防制條例第4條
製造、運輸、販賣第一級毒品者，處死刑或無期徒刑；處無期徒
刑者，得併科新臺幣 1 千萬元以下罰金。
製造、運輸、販賣第二級毒品者，處無期徒刑或7年以上有期徒
刑，得併科新臺幣7百萬元以下罰金。
製造、運輸、販賣第三級毒品者，處年以上有期徒刑，得併科新
臺幣5百萬元以下罰金。製造、運輸、販賣第四級毒品者，處3年
以上10年以下有期徒刑，得併科新臺幣3百萬元以下罰金。
製造、運輸、販賣專供製造或施用毒品之器具者，處1年以上7年
以下有期徒刑，得併科新臺幣1百萬元以下罰金。
前五項之未遂犯罰之。
毒品危害防制條例第8條
轉讓第一級毒品者，處1年以上7年以下有期徒刑，得併科新臺幣
1百萬元以下罰金。
轉讓第二級毒品者，處6月以上5年以下有期徒刑，得併科新臺幣
70萬元以下罰金。
轉讓第三級毒品者，處3年以下有期徒刑，得併科新臺幣30萬元
以下罰金。
轉讓第四級毒品者，處1年以下有期徒刑，得併科新臺幣10萬元
以下罰金。
前四項之未遂犯罰之。
轉讓毒品達一定數量者，加重其刑至二分之一，其標準由行政院定之。
毒品危害防制條例第10條
施用第一級毒品者，處 6 月以上 5 年以下有期徒刑。
施用第二級毒品者，處 3 年以下有期徒刑。
藥事法第83條
明知為偽藥或禁藥，而販賣、供應、調劑、運送、寄藏、牙保、
轉讓或意圖販賣而陳列者，處7年以下有期徒刑，得併科新臺幣5
百萬元以下罰金。
犯前項之罪，因而致人於死者，處7年以上有期徒刑，致重傷者
，處3年以上12年以下有期徒刑。
因過失犯第1項之罪者，處2年以下有期徒刑、拘役或科新臺幣30
萬元以下罰金。
第 1 項之未遂犯罰之。
附表一：戊○○於94年6、7月間販賣第一級毒品海洛因部分
┌─┬────┬──────┬────┬─────────┬───────┐
│編│販賣時間│  交易地點  │購買毒品│  雙方聯繫之方式  │交易金額（新臺│
│號│（民國）│            │者      │                  │幣）及次數    │
├─┼────┼──────┼────┼─────────┼───────┤
│一│94年6、7│彰化縣埤頭鄉│甲○○  │由甲○○以其所持用│每次均購買500 │
│  │月間    │埤頭國中旁及│        │之0000000000號行動│元之海洛因，次│
│  │        │彰化縣埤頭鄉│        │電話與戊○○聯繫  │數共2次       │
│  │        │不詳之路路旁│        │                  │              │
└─┴────┴──────┴────┴─────────┴───────┘
附表二：戊○○於94年7月間販賣第二級毒品甲基安非他命部分
┌─┬────┬──────┬────┬─────────┬───────┐
│編│販賣時間│  交易地點  │購買毒品│  雙方聯繫之方式  │交易金額（新臺│
│號│（民國）│            │者      │                  │幣）及次數    │
├─┼────┼──────┼────┼─────────┼───────┤
│一│94年7月 │彰化縣彰化市│庚○○  │由庚○○以其所持用│購買2000元之甲│
│  │間某日  │秀傳紀念醫院│        │之0000000000號行動│基安非他命1次 │
│  │        │旁之巷內    │        │電話與戊○○聯繫  │              │
└─┴────┴──────┴────┴─────────┴───────┘
附表三：戊○○、丁○○於95年8月間起至96年3月13日為警逮捕
        前某日販賣第一級毒品海洛因部分
┌─┬────┬──────┬────┬─────────┬───────┐
│編│販賣時間│  交易地點  │購買毒品│  雙方聯繫、交易之│交易金額（新臺│
│號│（民國）│            │者      │  方式            │幣）及次數    │
├─┼────┼──────┼────┼─────────┼───────┤
│一│95年8月 │彰化縣彰化市│甲○○  │由戊○○以其所持用│每次均購買1000│
│  │間起至同│基督教醫院附│        │之0000000000號行動│元之海洛因，次│
│  │年12月間│近          │        │電話撥打甲○○所持│數約20次      │
│  │止      │            │        │用之0000000000號行│              │
│  │        │            │        │動電話詢問甲○○是│              │
│  │        │            │        │否欲購買毒品，杜啟│              │
│  │        │            │        │豪若有需要購買毒品│              │
│  │        │            │        │即與戊○○議妥交易│              │
│  │        │            │        │毒品事宜，復由許世│              │
│  │        │            │        │寶自行，或由戊○○│              │
│  │        │            │        │搭載丁○○一同前往│              │
│  │        │            │        │約定地點，以一手交│              │
│  │        │            │        │錢一手交貨之方式交│              │
│  │        │            │        │易                │              │
├─┼────┼──────┼────┼─────────┼───────┤
│二│95年9月 │彰化縣彰化市│乙○○  │由乙○○以其住處市│每次均購買1000│
│  │間起至96│大埔路某7-11│        │內電話（04）853586│元之海洛因，次│
│  │年3月間 │超商旁、彰化│        │號及其不知情之姊姊│數約40次      │
│  │止      │縣花壇鄉中山│        │所有之0000000000號│              │
│  │        │路勝中加油站│        │行動電話撥打戊○○│              │
│  │        │旁          │        │所持用之0000000000│              │
│  │        │            │        │號行動電話聯繫交易│              │
│  │        │            │        │毒品事宜，復由許世│              │
│  │        │            │        │寶自行至約定地點，│              │
│  │        │            │        │以一手交錢一手交貨│              │
│  │        │            │        │之方式交易        │              │
│  │        │            │        │                  │              │
├─┼────┼──────┼────┼─────────┼───────┤
│三│95年9月 │彰化縣彰化市│己○○  │由己○○以其不知情│購買2000元之海│
│  │間起至96│大埔路附近  │        │之哥哥所有之093953│洛因2次及1000 │
│  │年1、2月│            │        │0247號行動電話撥打│元之海洛因18次│
│  │間止    │            │        │戊○○所持用之0918│              │
│  │        │            │        │324473號行動電話聯│              │
│  │        │            │        │繫交易毒品事宜，復│              │
│  │        │            │        │由戊○○自行至約定│              │
│  │        │            │        │地點，以一手交錢一│              │
│  │        │            │        │手交貨之方式交易  │              │
└─┴────┴──────┴────┴─────────┴───────┘
附表四：戊○○、丁○○於95年8月間起至96年2月間販賣第二級
        毒品甲基安非他命部分
┌─┬────┬──────┬────┬─────────┬───────┐
│編│販賣時間│  交易地點  │購買毒品│  雙方聯繫、交易之│交易金額（新臺│
│號│（民國）│            │者      │  方式            │幣）及次數    │
├─┼────┼──────┼────┼─────────┼───────┤
│一│95年8月 │彰化縣彰化市│庚○○  │由庚○○以其所持用│每次均購買2000│
│  │間起至96│秀傳紀念醫院│        │之0000000000號行動│元之甲基安非他│
│  │年農曆過│旁之巷子內  │        │電話撥打戊○○所持│命，次數共6次 │
│  │年前某日│            │        │用之0000000000號行│              │
│  │止      │            │        │動電話與戊○○、林│              │
│  │        │            │        │碧月聯繫交易毒品事│              │
│  │        │            │        │宜，復由戊○○或林│              │
│  │        │            │        │碧月自行至約定地點│              │
│  │        │            │        │，以一手交錢一手交│              │
│  │        │            │        │貨之方式交易（其中│              │
│  │        │            │        │丁○○曾與庚○○洽│              │
│  │        │            │        │談交易毒品事宜2次 │              │
│  │        │            │        │，該2次亦均係由林 │              │
│  │        │            │        │碧月自行1人至約定 │              │
│  │        │            │        │地點與庚○○進行交│              │
│  │        │            │        │易）              │              │
├─┼────┼──────┼────┼─────────┼───────┤
│二│95年11月│彰化縣彰化市│辛○○  │由辛○○以其所持用│購買5000元之甲│
│  │間起至96│秀傳紀念醫院│        │之0000000000號行動│基安非他命1次 │
│  │年2月間 │後方某托兒所│        │電話撥打戊○○所持│、2000元之甲基│
│  │止      │前          │        │用之0000000000號行│安非他命11次及│
│  │        │            │        │動電話聯繫交易毒品│1000元之甲基安│
│  │        │            │        │事宜，復由戊○○自│非他命3次     │
│  │        │            │        │行至約定地點，以一│              │
│  │        │            │        │手交錢一手交貨之方│              │
│  │        │            │        │式交易            │              │
└─┴────┴──────┴────┴─────────┴───────┘
 附表五：戊○○轉讓第一級毒品海洛因部分
┌─┬────┬──────┬────┬─────┬────┬──────┐
│編│轉讓時間│ 轉讓地點   │轉讓對象│轉讓之數量│所犯法條│應處之罪刑及│
│號│（民國）│            │        │ （公克） │        │其減後之刑  │
├─┼────┼──────┼────┼─────┼────┼──────┤
│一│95年8月 │彰化市立殯儀│丙○○  │淨重約0.3 │毒品危害│戊○○轉讓第│
│  │間某日  │館旁        │        │公克      │防制條例│一級毒品，累│
│  │        │            │        │          │第8條第1│犯，處有期徒│
│  │        │            │        │          │項      │刑壹年貳月，│
│  │        │            │        │          │        │減為有期徒刑│
│  │        │            │        │          │        │柒月。      │
├─┼────┼──────┼────┼─────┼────┼──────┤
│二│95年8月 │彰化市立殯儀│丙○○  │淨重約0.6 │毒品危害│戊○○轉讓第│
│  │間某日  │館旁        │        │公克      │防制條例│一級毒品，累│
│  │        │            │        │          │第8條第1│犯，處有期徒│
│  │        │            │        │          │項      │刑壹年月，│
│  │        │            │        │          │        │減為有期徒刑│
│  │        │            │        │          │        │柒月又拾伍日│
│  │        │            │        │          │        │。          │
├─┼────┼──────┼────┼─────┼────┼──────┤
│三│95年12月│彰化市黃昏市│壬○○  │淨重約0.3 │毒品危害│戊○○轉讓第│
│  │間某日  │場          │        │公克      │防制條例│一級毒品，累│
│  │        │            │        │          │第8條第1│犯，處有期徒│
│  │        │            │        │          │項      │刑壹年貳月，│
│  │        │            │        │          │        │減為有期徒刑│
│  │        │            │        │          │        │柒月。      │
├─┼────┼──────┼────┼─────┼────┼──────┤
│四│95年12月│彰化市黃昏市│壬○○  │淨重約0.3 │毒品危害│戊○○轉讓第│
│  │間某日  │場          │        │公克      │防制條例│一級毒品，累│
│  │        │            │        │          │第8條第1│犯，處有期徒│
│  │        │            │        │          │項      │刑壹年貳月，│
│  │        │            │        │          │        │減為有期徒刑│
│  │        │            │        │          │        │柒月。      │
├─┼────┼──────┼────┼─────┼────┼──────┤
│五│95年12月│彰化市黃昏市│壬○○  │淨重約0.3 │毒品危害│戊○○轉讓第│
│  │間某日  │場          │        │公克      │防制條例│一級毒品，累│
│  │        │            │        │          │第8條第1│犯，處有期徒│
│  │        │            │        │          │項      │刑壹年貳月，│
│  │        │            │        │          │        │減為有期徒刑│
│  │        │            │        │          │        │柒月。      │
└─┴────┴──────┴────┴─────┴────┴──────┘
 附表六：戊○○轉讓禁藥甲基安非他命部分
┌─┬────┬──────┬────┬─────┬────┬──────┐
│編│轉讓時間│ 轉讓地點   │轉讓對象│轉讓之數量│所犯法條│應處之罪刑及│
│號│（民國）│            │        │ （公克） │        │其減後之刑  │
├─┼────┼──────┼────┼─────┼────┼──────┤
│一│94年7月 │彰化縣田尾鄉│庚○○  │約2粒米大 │藥事法第│戊○○明知為│
│  │間某日  │三溪路2段112│        │小，僅可施│83條第1 │禁藥而轉讓，│
│  │        │號          │        │用1次之數 │項      │累犯，處有期│
│  │        │            │        │量        │        │徒刑拾月，減│
│  │        │            │        │          │        │為有期徒刑伍│
│  │        │            │        │          │        │月。        │
├─┼────┼──────┼────┼─────┼────┼──────┤
│二│95年8月 │彰化縣彰化市│丙○○  │淨重約0.1 │藥事法第│戊○○明知為│
│  │間某日  │銀行山附近  │        │公克      │83條第1 │禁藥而轉讓，│
│  │        │            │        │          │項      │累犯，處有期│
│  │        │            │        │          │        │徒刑拾月，減│
│  │        │            │        │          │        │為有期徒刑伍│
│  │        │            │        │          │        │月。        │
├─┼────┼──────┼────┼─────┼────┼──────┤
│三│96年2月 │彰化縣彰化市│丙○○  │淨重約0.1 │藥事法第│戊○○明知為│
│  │間某日  │大埔路某黃昏│        │公克      │83條第1 │禁藥而轉讓，│
│  │        │市場旁      │        │          │項      │累犯，處有期│
│  │        │            │        │          │        │徒刑拾月，減│
│  │        │            │        │          │        │為有期徒刑伍│
│  │        │            │        │          │        │月。        │
└─┴────┴──────┴────┴─────┴────┴──────┘
附表七：販賣第一、二級毒品所得之金額
┌─┬───────┬────────────┬──────────┐
│編│   行為人     │   販賣毒品之犯行       │ 販賣毒品所得之金額 │
│號│              │                        │    （新臺幣）      │
├─┼───────┼────────────┼──────────┤
│一│  戊○○      │ 犯罪事實三附表一所示販 │1千元               │
│  │              │ 賣第一級毒品海洛因之犯 │                    │
│  │              │ 行                     │                    │
├─┼───────┼────────────┼──────────┤
│二│  戊○○      │ 犯罪事實三附表二所示販 │2千元               │
│  │              │ 賣第二級毒品甲基安非他 │                    │
│  │              │ 命之犯行               │                    │
├─┼───────┼────────────┼──────────┤
│三│  戊○○      │ 犯罪事實三附表三所示販 │8萬2千元            │
│  │  丁○○      │ 賣第一級毒品海洛因之犯 │                    │
│  │              │ 行                     │                    │
├─┼───────┼────────────┼──────────┤
│四│  戊○○      │ 犯罪事實三附表四所示販 │4萬2千元            │
│  │  丁○○      │ 賣第二級毒品甲基安非他 │                    │
│  │              │ 命之犯行               │                    │
└─┴───────┴────────────┴──────────┘
附表八：扣案物品
1、海洛因46包（淨重5.35公克，純質淨重0.77公克）
2、裝放編號1所示海洛因之外包裝袋46個（空包裝總重8.26公克
3、甲基安非他命1包（毛重0.56公克）
4、裝放編號3所示甲基安非他命之外包裝袋1個（與編號3所示甲
   基安非他命共重0.56公克）
5、海洛因塑膠分裝管3支
6、打碎海洛因之大塑膠袋1個
7、行動電話4支（不含SIM卡）
8、毒品分裝袋8包（各包內含多只分裝袋）
9、注射針筒2支
10、玻璃吸食器4個
11、小鐵鎚1支
12、鐵墊2個
附表九：戊○○所犯犯罪事實三附表一所示販賣第一級毒品犯行
        之新、舊法比較
┌──┬────┬──────────────────────────┐
│編號│修正事項│以各別修正事項討論新、舊法之比較適用                │
├──┼────┼──────────────────────────┤
│ 1  │累犯部分│刑法第47條有關累犯之規定，修正後刑法第47條第1項限制 │
│    │        │以故意再犯者為限，方成立累犯，而本件被告戊○○之販賣│
│    │        │毒品犯行本即屬「故意」再犯，故修法前後之規定，對被告│
│    │        │戊○○此部分累犯之認定，不生任何影響。              │
├──┼────┼──────────────────────────┤
│ 2  │罰金刑下│關於罰金之最低度刑部分，因刑法第33條第5款關於罰金最 │
│    │限之變更│低度刑之規定，由「罰金：1元以上」修正為「罰金：新臺 │
│    │        │幣1000元以上，以百元計算之」。經比較新、舊法結果，認│
│    │        │應適用修正前刑法第33條第5款之規定，較有利於被告。   │
├──┼────┼──────────────────────────┤
│ 3  │ 刑法第 │修正前刑法第59條規定「犯罪之情狀可憫恕者，得酌量減輕│
│    │ 59條之 │其刑。」，修正後刑法第59條規定「犯罪之情狀顯可憫恕，│
│    │ 酌減其 │認科以最低度刑仍嫌過重者，得酌量減輕其刑。」，僅係酌│
│    │ 刑     │減審認標準見解之明文化，非屬法律之變更。            │
├──┼────┼──────────────────────────┤
│ 4  │毒品危害│修正前刑法第64條第2項規定「死刑減輕者，為無期徒刑， │
│    │防制條例│或為15年以下12年以上有期徒刑。」，修正後刑法第64條第│
│    │第4條第 │2項規定為「死刑減輕者，為無期徒刑。」，二者減輕之最 │
│    │1項法定 │低度刑有明顯不同，經比較新、舊法結果，應以被告戊○○│
│    │本刑中死│此部分行為時之法律即修正前刑法第64條第2項規定，較有 │
│    │刑之減輕│利於被告。                                          │
├──┼────┼──────────────────────────┤
│ 5  │毒品危害│修正前刑法第65條第2項規定「無期徒刑減輕者，為七年以 │
│    │防制條例│上有期徒刑。」，修正後刑法第65條第2項規定為「無期徒 │
│    │第4條第 │刑減輕者，為20年以下15年以上有期徒刑。」，二者減輕之│
│    │1項法定 │最低度刑有明顯不同，經比較新、舊法結果，應以被告許世│
│    │本刑中無│寶此部分行為時之法律即修正前刑法第65條第2項規定，較 │
│    │期徒刑之│有利於被告。                                        │
│    │減輕    │                                                    │
├──┴────┴──────────────────────────┤
│經綜合比較新、舊法之結果，以被告戊○○此部分行為時之舊法較有利於被告│
│，依刑法第2條第1項前段規定，本案自應一體適用被告戊○○此部分行為時之│
│法律即修正前刑法第47條、第33條第5款、第64條第2項、第65條第2項之規定 │
│。                                                                  │
└──────────────────────────────────┘
附表十：戊○○所犯犯罪事實三附表二所示販賣第二級毒品犯行
        之新、舊法比較
┌──┬────┬──────────────────────────┐
│編號│修正事項│以各別修正事項討論新、舊法之比較適用                │
├──┼────┼──────────────────────────┤
│ 1  │累犯部分│刑法第47條有關累犯之規定，修正後刑法第47條第1項限制 │
│    │        │以故意再犯者為限，方成立累犯，而本件被告戊○○之販賣│
│    │        │毒品犯行本即屬「故意」再犯，故修法前後之規定，對被告│
│    │        │戊○○此部分累犯之認定，不生任何影響。              │
├──┼────┼──────────────────────────┤
│ 2  │罰金刑下│關於罰金之最低度刑部分，因刑法第33條第5款關於罰金最 │
│    │限之變更│低度刑之規定，由「罰金：1元以上」修正為「罰金：新臺 │
│    │        │幣1000元以上，以百元計算之」。經比較新、舊法結果，認│
│    │        │應適用修正前刑法第33條第5款之規定，較有利於被告。   │
├──┴────┴──────────────────────────┤
│經綜合比較新、舊法之結果，以被告戊○○此部分行為時之舊法較有利於被告│
│，依刑法第2條第1項前段規定，本案自應一體適用被告戊○○此部分行為時之│
│法律即修正前刑法第47條、第33條第5款、第65條第2項之規定。            │
└──────────────────────────────────┘
附表十一：戊○○所犯犯罪事實四附表六編號一所示轉讓禁藥犯
          行之新、舊法比較
┌──┬────┬──────────────────────────┐
│編號│修正事項│以各別修正事項討論新、舊法之比較適用                │
├──┼────┼──────────────────────────┤
│ 1  │累犯部分│刑法第47條有關累犯之規定，修正後刑法第47條第1項限制 │
│    │        │以故意再犯者為限，方成立累犯，而本件被告戊○○之販賣│
│    │        │毒品犯行本即屬「故意」再犯，故修法前後之規定，對被告│
│    │        │戊○○此部分累犯之認定，不生任何影響。              │
├──┼────┼──────────────────────────┤
│ 2  │罰金刑下│關於罰金之最低度刑部分，因刑法第33條第5款關於罰金最 │
│    │限之變更│低度刑之規定，由「罰金：1元以上」修正為「罰金：新臺 │
│    │        │幣1000元以上，以百元計算之」。經比較新、舊法結果，認│
│    │        │應適用修正前刑法第33條第5款之規定，較有利於被告。   │
├──┴────┴──────────────────────────┤
│經綜合比較新、舊法之結果，以被告戊○○此部分行為時之舊法較有利於被告│
│，依刑法第2條第1項前段規定，本案自應一體適用被告戊○○此部分行為時之│
│法律即修正前刑法第47條、第33條第5款之規定。                         │
└──────────────────────────────────┘
附表十二：關於戊○○所犯各罪定應執刑之新、舊法比較
┌─────┬─────────────────────────┐
│修正事項  │新、舊法之比較適用                                │
├─────┼─────────────────────────┤
│定應執行刑│修正前刑法第51條規定：「數罪併罰，分別宣告其罪之刑│
│          │，依左列各款定其應執行者：」其中第5款規定：「宣告 │
│          │多有期徒刑者，於各刑中之最長期以上，各刑合併之刑期│
│          │以下，定其刑期。但不得逾20年。」，修正後刑法第51條│
│          │第5規定：「宣告多數有期徒刑者，於各刑中之最長期以 │
│          │上，各刑合併之刑期以下，定其刑期。但不得逾30年。」│
│          │，此為法律之變更，自應依刑法第2條第1項規定比較新、│
│          │舊法，並適用最有利於行為人之法律（最高法院95年第8 │
│          │次刑事庭會決議第5點第1項參照）。查被告戊○○所犯上│
│          │開各罪法定刑經加減例後有期徒刑最高刑度合計已逾20年│
│          │，則經比較新、舊法結果，被告戊○○行為後之法律並無│
│          │較有利於被告，認應適用修正前刑法第51條第5款之規定 │
│          │。                                                │
└─────┴─────────────────────────┘
